【裁判字號】    89,上易,103
【裁判日期】    890425
【裁判案由】    竊盜
【裁判全文】
臺灣高等法院花蓮分院刑事判決                    八十九年度上易字第一三號
    上  訴  人  臺灣花蓮地方法院檢察署檢察官
    被      告  甲○○
右上訴人因被告竊盜案件，不服臺灣花蓮地方法院八十八年度易字第四五號中華民國
八十八年十一月二十九日第一審判決（起訴案號：臺灣花蓮地方法院檢察署八十七年
度偵字第三五三二號），提起上訴，本院判決如左：
    主  文
上訴駁回。
    理  由
一本案經本院審理結果，認第一審判決被告甲○○無罪並無不當，應予維持，並引用
  第一審判決書記載之理由。
二檢察官上訴意旨略以：共同被告戴政龍於警偵訊時所為之供詞，乃最接近案發之時
  點，其為供詞時，較缺乏時間考慮自己之利害關係；而於審理時所為之供詞則距案
  發時點已有相當之時日，共同被告戴政龍已有充裕之時間，權衡各種情形，故除非
  有相反之證據出現，否則應以警偵訊時所為之供詞較為可信。原審採信共同被告戴
  政龍於審理時所為之供詞，而為被告甲○○無罪之判決，認事用法難認妥適云云。
三按認定犯罪事實所憑之證據，無論直接證據或間接證據，其為訴訟上之證明，須於
  通常一般之人均不致有所懷疑，而得確信其為真實之程度，始得據為有罪之認定，
  倘其證明尚未達到此一程度，而有合理之懷疑存在時，法院即無從為有罪之判決（
  最高法院七十六年度台上字第四九八六號判例參照）。再被告之自白，雖為證據之
  一種，但依刑事訴訟法第一百五十六條第一項規定，被告之自白，須非出於強暴、
  脅迫、利誘、詐欺、違法押或其他不正之方法，且與事實相符者，始得為證據；
  又依同條第二項規定，被告之自白，不得作為有罪判決之唯一證據，仍應調查其他
  必要之證據，以察其是否與事實相符。立法目的乃欲以補強證據擔保自白之真實性
  ，亦即以補強證據之存在，藉之限制自白在證據上之價值，防止偏重自白，發生誤
  判之危險。以被告之自白，作為其自己犯罪之證明時，尚有此危險；以之作為其他
  共犯之罪證時，不特在採證上具有自白虛偽性之同樣危險，且共犯者之自白，難免
  有嫁禍他人，而為虛偽供述之危險。是則利用共犯者之自白，為其他共犯之罪證時
  ，其證據價值如何，按諸自由心證主義之原則，固屬法院自由判斷之範圍。但共同
  被告不利於己之陳述，雖得採為其他共同被告犯罪之證據，惟此項不利之陳述，須
  無瑕疵可指，且就其他方面調查，又與事實相符者，始得採為其他共同被告犯罪事
  實之認定。若不為調查，而專憑此項供述，即為其他共同被告犯罪事實之認定，顯
  與刑事訴訟法第一百五十六條第二項之規定有違。因之，現行刑事訴訟法下，被告
  之自白，或共同被告不利於己之陳述，其證明力並非可任由法院依自由心證主義之
  原則，自由判斷，而受相當之限制，有證據法定主義之味道，即尚須另有其他必要
  之補強證據，來補足其自白之證明力，始得採為斷罪資料（最高法院八十八年台上
  字第三一二八號判決參照）。經查：原審已就為何認共同被告戴政龍於警偵訊時所
  為之供詞為有瑕疵詳加敘明，並說明其他證據亦無法補強證明共同被告戴政龍於警
  偵訊時所為之供述與事實相符；揆諸上開說明，原判決認事用法自無未妥之處。本
  件既不能確切證明被告確有竊盜犯行，法院即無從遽為有罪之判決。檢察官上訴意
  旨所指，並無足取，其上訴應予以駁回。
四被告經合法傳喚，無正當理由不到庭，爰不待其陳述逕行判決，附此敘明。
據上論斷，應依刑事訴訟法第三百七十三條、第三百六十八條、第三百七十一條，判
決如主文。
本案經檢察官李土城到庭執行職務。
中      華      民      國      八十九      年      四    月   二十五   日
                                  審判長法官  吳  鴻  章
                                        法官  莊  謙  崇
                                        法官  林  德  盛
右正本證明與原本無異。
本件不得上訴。
                                      書記官  盧  夷  狄
中      華      民      國      八十九      年      四    月   二十五   日


司法院資訊處製作；財團法人民間司法改革基金會備份。
